【裁判字號】    99,聲減,30
【裁判日期】    990422
【裁判案由】    聲請減刑
【裁判全文】
臺灣高等法院高雄分院刑事裁定          99年度聲減字第30號
聲  請  人
受  刑  人  甲○○
上列受刑人因違反毒品危害防制條例案件，已經判決罪刑確定，
聲請人聲請減刑，本院裁定如下：
    主  文
聲請駁回。
    理  由
一、聲請意旨略以：聲請人先於93年2 月2 日購買毒品後，遭警
    查獲移送法辦。經檢察官偵查後，依毒品危害防制條例第5
    條意圖販賣而持有第一級毒品罪提起公訴（臺灣高雄地方法
    院檢察署93年度偵字第2775號），然於第一審調查中，聲請
    人因心感悔悟，即自首供出聲請人另於93年1 月下旬曾購入
    毒品，而此次犯行在警詢筆錄及檢察官起訴書中，均查無此
    次記載可資佐證。嗣於第一審審理時，合議庭即依此供述變
    更法條，改依連續販賣第一級毒品罪判處無期徒刑。按自首
    以對於未發覺之罪投案而受裁判為要件，而在歷審中，既均
    以聲請人所自首供述，於93年1 月下旬購入毒品之犯行，作
    為有罪判決並以連續犯論罪之依據。況此依據乃由聲請人所
    供述之證詞為證據，自符合自首之規範，應依中華民國九十
    六年罪犯減刑條例第6 條之規定減刑，爰依法聲請准予減刑
    云云。
二、按中華民國九十六年罪犯減刑條例第6 條規定：「對於第3
    條所定不予減刑而未發覺之罪，於本條例施行前至施行之日
    起三個月內自首而受裁判者，依第2 條第1 項規定予以減刑
    。」，雖規定「自首」亦得減刑，惟所謂自首，係指：「對
    於未發覺之罪自首而受裁判」。查縱依本件聲請意旨所載，
    聲請人係在意圖販賣而販入第一級毒品被發覺並起訴後，於
    地方法院審理中，始對連續犯之另一部分事實自承犯罪，則
    聲請人就裁判上1 罪中之一部分犯罪既已被發覺，縱於原審
    審理中對於尚未發覺之其他部分犯罪自承犯罪，亦與自首之
    規定不符（最高法院73年度第2 次刑事庭會議決議(二)參考）
    ，更何況依本院95年度重上更（三）字第60號認定之事實，
    聲請人係辯稱：「因我施用毒品的量很大，故2 次買入扣案
    之毒品海洛因及甲基安非他命，案發當天係因農曆年過後，
    阿牽要出國，我怕買不到，才1 次買多一些，至於扣案之電
    子磅秤，係我向阿牽購買毒品時向他借用，準備用來量秤毒
    品重量是否足夠，壓模器係阿牽將出國，寄放我處，我並非
    為營利而買入毒品」云云，顯見聲請人根本無自首之意思，
    本院上開判決及最高法院96年度台上字第1641號判決，亦均
    未認定聲請人有自首情形，有上開2 判決可稽，自難認聲請
    人係屬自首。綜上所述，本件聲請人依上開規定聲請減刑，
    於法不合，應予駁回，爰裁定如主文。
中    華    民    國    99    年    4     月    22    日
                  刑事第五庭    審判長法  官  曾永宗
                                      法  官  鍾宗霖
                                      法  官  任森銓
以上正本證明與原本無異。
如不服本裁定應於送達後5 日內向本院提出抗告狀。
中    華    民    國    99    年    4     月    22    日
                                      書記官  呂素珍

司法院資訊處製作；財團法人民間司法改革基金會備份。
